【裁判字號】    95,交簡上,19
【裁判日期】    950726
【裁判案由】    過失傷害
【裁判全文】
臺灣高雄地方法院刑事判決            95年度交簡上字第19號
上  訴  人  臺灣高雄地方法院檢察署檢察官
被      告  丙○○
上列上訴人因被告過失傷害案件，不服本院交通法庭中華民國94
年12月14日94年度交簡字第2806號第一審簡易判決（聲請簡易判
決處刑案號：94年度偵字第22156 號），提起上訴，嗣因被告就
被訴事實為有罪之陳述，經本院合議庭裁定適用簡式審判程序審
理，本院判決如下：
    主  文
上訴駁回。
    事實及理由
一、按本件被告丙○○所犯係死刑、無期徒刑、最輕本刑為3 年
    以上有期徒刑以外之罪，其於準備程序就前揭被訴事實為有
    罪之陳述，經受命法官告知簡式審判程序之旨，並聽取其與
    檢察官之意見後，本院認無不得或不宜改依簡式審判程序進
    行之情事，依刑事訴訟法第273 條之1 第1 項規定，裁定本
    件進行簡式審判程序，合先敘明。
二、本案經本院理結果，認第一審簡易判決認事用法及量刑均無
    不當，應予維持，並引用第一審判決書記載之事實及理由（
    如附件）。
三、檢察官上訴意旨略以：告訴人乙○○認被告於肇事後，限於
    不得肇事逃逸之規定，且為求刑度之寬宥，乃選擇自首，肇
    事後更從無與告訴人達成和解之意，被告犯後實毫無悔改之
    意，原審量刑過輕，請求檢察官上訴撤銷原判決等語。惟按
    量刑輕重，係屬事實審法院得依職權自由裁量之事項，苟已
    斟酌刑法第57條各款所列情狀而未逾越法定刑度，不得遽指
    為違法（最高法院72年度台上字第6696號、75年度台上字第
    7033號判例意旨參照）。又在同一犯罪事實與情節，如別無
    其他加重或減輕之原因，下級審量定之刑，亦無過重或失輕
    之不當情形，則上級審法院對下級審法院之職權行使，原則
    上應予尊重（最高法院85年度台上字第2446號判決意旨可資
    參酌）。經查，本案上訴人雖認原審量刑過輕，執之為上訴
    理由，然依卷證所示，原審已依刑事訴訟法第454 條第2 項
    記載認定之犯罪事實、證據及應適用之法條，其認事用法並
    無不當，並就被告犯罪後之態度及未與告訴人達成和解等均
    加以考量，量刑亦屬妥適。又被告已符合自首之要件，其自
    首動機為何，當無礙自首之成立。另本案經原審及本院通知
    被告及告訴人到庭，雙方對於賠償金額始終未能合致，而無
    法達成和解，併予敘明。是公訴人依據告訴人之請求提起上
    訴，請求撤銷原判決，為無理由，應予駁回。
四、被告行為後，刑法關於自首之規定已修正，修正後之刑法第
    62條：「對於未發覺之罪自首而受裁判者，得減輕其刑。但
    有特別規定者，依其規定。」，與修正前刑法第62條：「對
    於未發覺之罪自首而受裁判者，減輕其刑。但有特別規定者
    ，依其規定。」，比較新舊法之規定，裁判時之規定並未較
    有利於被告。另刑法第284 條第1 項過失傷害之法定本刑，
    其中有期徒刑、拘役部分固未修正，然關於罰金刑部分，其
    罰金刑之最低度及貨幣單位，均因刑法第33條第5 款及刑法
    施行法第1 條之1 等相關法律之修正施行，而實質變更其內
    容。修正前刑法第284 條第1 項罰金刑最低度，經罰金罰鍰
    提高標準條例第1 條前段規定提高為10倍，而為銀元10元即
    新台幣30元以上，修正後罰金刑最低度則為新台幣1000元以
    上，是修正後之刑法第284 條第1 項並未較有利於被告。另
    關於易科罰金之折算標準，已由「以1 元以上3 元以下折算
    1 日，易科罰金（依修正前罰金罰鍰提高標準條例第2 條前
    段規定，就其原定數額提高為100 倍折算1 日）」，變更為
    ：「犯最重本刑為5 年以下有期徒刑以下之刑之罪，而受6
    個月以下有期徒刑或拘役之宣告者，得以新臺幣1000元、20
    00元或3000元折算1 日，易科罰金。」，比較修正前後之易
    科罰金折算標準，以修正前之規定較有利於被告，應依刑法
    第2 條第1 項前段規定適用行為時，即修正前刑法第41條第
    1 項前段規定，定其折算標準。玆經比較結果，裁判時法並
    未較為有利，從而應依刑法第2 條第1 項前段規定，適用行
    為時法。又行為後法律有變更者，依修正前刑法第2 條第1
    項之規定，以適用裁判時法為原則，如行為時法有利於行為
    人，則例外適用行為時法；依修正後刑法第2 條第1 項規定
    ，以適用行為時法為原則，惟如裁判時法有利於行為人，則
    例外的適用裁判時法。以往實務見解，認原判決未及比較適
    用新舊法時，上訴後，雖比較結果以舊法有利於行為人，而
    原判決別無其他撤銷事由，仍應由本院以此為由撤銷改判。
    惟修正後之規定係以適用行為時法為原則，因此原判決雖未
    及比較適用新舊法，然上訴本院後，經比較新舊法，行為後
    之法律並非較有利於行為人，仍應適用行為時法，則原判決
    適用行為時法即無不當，自不構成撤銷之事由，附此敘明。
五、據上論斷，應依刑事訴訟法第455 條之1 第1 項、第3 項、
    第373 條、第368 條、第364 條、第273 條之1 第1 項，判
    決如主文。
本案經檢察官甲○○到庭執行職務
中    華    民    國    95    年    7     月    26    日
                  交通法庭審判長法  官  陳志銘
                                法  官  林勇如
                                法  官  林永村
以上正本證明與原本無異。
不得上訴。
中    華    民    國    95    年    7     月    26    日
                                書記官  李祥銘
附錄法條：
中華民國刑法第284條
(過失傷害罪)
因過失傷害人者，處6 月以下有期徒刑、拘役或500 元以下罰金
，致重傷者，處1 年以下有期徒刑、拘役或500 元以下罰金。
從事業務之人，因業務上之過失傷害人者，處1 年以下有期徒刑
、拘役或1 千元以下罰金，致重傷者，處3 年以下有期徒刑、拘
役或2 千元以下罰金。


司法院資訊處製作；財團法人民間司法改革基金會備份。
